臺灣高等法院臺南分院刑事判決　　　　　　九十三年度上易字第一六號　　　　Ｇ
　　　上　訴　人
　　　即　被　告　甲　○　○
右上訴人因竊盜案件，不服臺灣雲林地方法院九十二年度易字第四五九號中華民國九
十二年十一月二十八日第一審判決（起訴案號：臺灣雲林地方法院檢察署九十二年度
偵字第四０三三號），提起上訴，本院判決如左：
      主      文
上訴駁回。
      事      實
一、甲○○於八十五年間因違反麻醉藥品管理條例案件，經臺灣南投地方法院判處有
    期徒刑九月，並經臺灣高等法院臺中分院駁回上訴確定，另其於八十六年間，亦
    因犯竊盜案件，經原審法院判處有期徒刑一年確定，上開二罪嗣並定執行刑為有
    期徒刑一年八月，甲○○於八十六年七月三日起算刑期，八十七年九月四日假釋
    出監。惟因於八十六年間另犯違反麻醉藥品管理條例案件，經臺灣南投地方法院
    判處有期徒刑一年確定，上開假釋經撤銷，甲○○又於八十八年七月六日入監執
    行，而於九十年五月十三日執行完畢。詎其仍不知悔改，復意圖為自己不法之所
    有，於九十二年九月二十四日凌晨三時許，攜帶客觀上可作為凶器使用之螺絲起
    子一把，破壞乙○○位於雲林縣崙背鄉○○村○○街一０四號住宅窗戶鋁條後，
    翻越窗戶侵入住宅內，竊取乙○○所有茶壺四只、照相機一部、茶葉五罐、茶罐
    一只、項鍊一條、鼻煙壺一個、國畫一幅、洋酒二瓶、手提袋二個（其中一個內
    有繳稅委託取款書一張）及手錶二只等物，得手後並即駕駛其所有未懸掛車牌（
    車牌號碼Ｈ八—六六五九號）自用小客車離去。嗣於同日上午五時十分許，因甲
    ○○駕駛上開自用小客車未懸掛車牌，為警在雲林縣崙背鄉○○路一五０巷處攔
    查，始發覺上情，員警並從該自用小客車內起獲上開失竊物品，並扣得甲○○用
    以行竊用螺絲起子一把。
二、案經雲林縣警察局西螺分局報請臺灣雲林地方法院檢察署檢察官偵查起訴。
      理      由
一、訊之上訴人即被告甲○○矢口否認有竊盜犯行，辯稱：伊未行竊，案發時伊與朋
    友玩麻將，有位叫「李明賢」之人借車，並不知李明賢駕駛該車行竊，雖伊以前
    坦承犯罪，係受李明賢之託頂罪，因李明賢未依約定為伊交保，伊因而不願再頂
    替該項犯罪云云。
二、經查右開事實、業據被告甲○○於警詢、偵查及原審均坦白承認（詳警卷第一頁
    反面、偵卷第二六頁、聲羈卷第五頁、原審卷第三四頁），核與被害人乙○○於
    警訊中所指述被竊情節相互吻合，且有贓物認領保管單一紙、失竊現場及物品相
    片十一幀附卷可稽，復有扣案螺絲起子一把可資佐憑，本件事證明確，被告犯行
    洵堪認定。被告嗣於本院辯論時翻異前供辯稱：伊車借李明賢，係李明賢行竊一
    節，然被告駕駛上開自用小客車為警在雲林縣崙背鄉○○路一五０巷處攔查時，
    警員並從該自用小客車內起獲茶壺四只、照相機一部、茶葉五罐、茶罐一只、項
    鍊一條、鼻煙壺一個、國畫一幅、洋酒二瓶、手提袋二個（其中一個內有繳稅委
    託取款書一張）及手錶二只等物，並扣得甲○○用以行竊用螺絲起子一把。如係
    被告所稱李明賢行竊，被害人所失竊物品何以全數在被告車上查獲？且查獲時並
    無所謂李明賢之人在場，而被告自警詢以迄偵審始終未曾陳明有李明賢之人、事
    、物，突於本院辯論期日以前詞置辯，卻未能舉出李明賢詳細住所，供本院傳喚
    。更何況被告於偵查中檢察官聲請羈押未獲法院准許，即由具保人陳清波繳交新
    臺幣二萬元交保，並無未辦交保情事，有刑事保證金收據在卷足憑（詳聲羈卷第
    八頁反面），是其所辯，應屬犯後卸責飾詞，應不足採。
三、查被告於夜間攜帶客觀上足以對人之身體、生命構成威脅之螺絲起子，破壞窗戶
    侵入住宅行竊，核其所為，係犯刑法第三百二十一條第一項第一款、第二款、第
    三款攜帶兇器、毀越安全設備、於夜間侵入住宅竊盜罪。又被告前於八十五年間
    因違反麻醉藥品管理條例案件，經臺灣南投地方法院判處有期徒刑九月，並經臺
    灣高等法院臺中分院駁回上訴確定，另於八十六年間，亦因犯竊盜案件，經原審
    法院判處有期徒刑一年確定，上開二罪嗣並定執行刑為有期徒刑一年八月，於八
    十六年七月三日起算刑期，八十七年九月四日假釋出監。八十六年間另犯違反麻
    醉藥品管理條例案件，經臺灣南投地方法院判處有期徒刑一年確定，上開假釋經
    撤銷，甲○○又於八十八年七月六日入監執行，而於九十年五月十三日執行完畢
    ，有臺灣高等法院被告全國前案紀錄表在卷可稽，其於有期徒刑執行完畢後五年
    以內，再犯本件有期徒刑以上之罪，為累犯，應依刑法第四十七條規定，加重其
    刑。
四、原審於被告為有罪答辯後，認罪證明確，經合議庭裁定改依簡式審判程序，適用
    刑法第三百二十一條第一項第一款、第二款、第三款、第四十七條、第三十八條
    第一項第二款規定，並審酌被告年輕力壯，不思以正途謀生，前已因犯竊盜案件
    ，經判處有期徒刑一年，猶仍不知悔改，品行非端，惟本件犯後坦承犯行，態度
    尚佳等一切情狀，量處有期徒刑一年二月。並認扣案螺絲起子一把，為被告所有
    ，且供本件犯罪所用之物，併依法宣告沒收。本院經核原判決認事用法，並無不
    合，量刑亦稱允當。上訴意旨，空言否認犯罪，指摘原判決不當，為無理由，應
    予駁回。
據上論斷，應依刑事訴訟法第三百六十八條，判決如主文。
本案經檢察官蘇南桓到庭執行職務。
中    華    民    國      九十三      年      三      月      二十三    日
                                  臺灣高等法院臺南分院刑事第一庭
                                      審判長法官  黃    崑    宗
                                            法官  蔡    長    林
                                            法官  李    文    福
右正本證明與原本無異。
不得上訴。
                                      法院書記官  李    良    倩
中    華    民    國      九十三      年      三      月      二十四    日
附錄：本判決論罪法條
刑法第三百二十一條 (加重竊盜罪)
犯竊盜罪而有左列情形之一者，處六月以上五年以下有期徒刑：
一  於夜間侵入住宅或有人居住之建築物、船艦，或隱匿其內而犯之者。
二  毀越門扇、牆垣或其他安全設備而犯之者。
三  攜帶兇器而犯之者。
四  結夥三人以上而犯之者。
五  乘火災、水災或其他災害之際而犯之者。
六  在車站或埠頭而犯之者。
前項之未遂罰之。
